# 本期发生同一控制合并，子公司调整了长投入账价值，合并抵消如何处理？

提问人：coyochung 时间：2020-02-09 01:52:41
如标题，P公司有两家全资子公司A及B，B的全资子公司C,本期发生A以 100 元对价合并C，假设C所有者权益账面价值为 90 元（实收资本 100 元，未分配利润-10元），A公司单体长投的入账价值为 90 元，差额 10 元冲减A单体的未分配利润（由于账面无资本公积），请问在母公司P公司编制合并报表的时候，长投 90 元与实收资本 100 元不等如何抵消？

回答人：chenyiwei
P在编制合并报表时，应首先恢复A在其个别报表和合并报表层面就同一控制下合并冲减权益的差额 10 ，同时抵销B公司个别报表层面确认的股权投资处置损益（投资收益），差额多数可能是C公司截至合并日累积的留存收益等，与C的留存收益中的相应金额对应抵销即可。

提问人：coyochung 时间：2020-02-09 21:12:53
C是B投资设立的，长投入账金额为 100 元，A支付对价 100 元收购，B单体不产生投资收益的情况下，A单体报表上长投 90 万元，未分配利润-10元（假设之前无留存收益），C单体实收资本 100 元，未分配利润-10元，请问恢复A冲减未分配利润-10元，是不是在合并报表中做长投 10 元，贷未分配利润 10 元，然后做抵消处理借长投 100 元，贷实收资本 100 元？

回答人：chenyiwei
其实同一控制下合并的抵销分录编制无需如此麻烦。直接借：实收资本 100 ，贷：资本公积 100 即可。